臺灣高等法院臺中分院刑事判決
110年度上訴字第938號
上  訴  人  
即  被  告  吳錡進


選任辯護人  陳浩華律師
上列上訴人即被告因違反商業會計法等案件，不服臺灣臺中地方
法院108年度訴字第2125號中華民國109年12月31日第一審判決（
起訴案號：臺灣臺中地方檢察署107年度偵字第32061、32062號
），提起上訴，本院判決如下：
    主  文
上訴駁回。
    事  實
一、吳錡進為普淨科技興業有限公司（址設臺中市○區○○路0段00
    號15樓之7，統一編號：00000000號，下稱普淨公司）之實
    際負責人；呂麗梅（業經原審判決有罪確定）從事保母工作
    ，與王金鵬（原審另案審理中）均無擔任營利事業單位實際
    負責人之意願，且依一般人智識經驗，應知擔任事業負責人
    當擔負事業債務清償、稅務責任，負責人之債信狀況常因掛
    名負責人公司業務狀況而受影響，若非親戚或摯友等具一定
    基礎信賴關係，不會同意掛名他人經營公司之負責人；又現
    今犯罪集團或不法份子為掩飾其不法獲利行徑，避免執法人
    員追查，經常誘使民眾提供身份證件等個人資料作為公司行
    號之掛名負責人，再反覆以此公司行號名義填製不實之統一
    發票，對外販售給有意逃漏稅捐之其他公司行號，供作該等
    公司行號逃漏稅捐或其他各種財產犯罪之不法用途使用等情
    形有所預見，呂麗梅、王金鵬竟分別與吳錡進共同基於填載
    不實會計憑證及幫助他人逃漏稅捐之犯意聯絡，由呂麗梅於
    民國105年6月29日起至105年10月3日止、王金鵬則於105年1
    0月4日起至106年3月1日止，各提供身分證、印章，並配合
    前往主管機關簽名、用印，而先後完成登記成為普淨公司之
    負責人。呂麗梅、王金鵬均為普淨公司之名義負責人，為商
    業會計法第4條所定之商業負責人，負有據實製作商業會計
    憑證之義務；吳錡進為普淨公司之實際負責人，為實際商業
    會計事務之處理，即係從事會計事項之辨認、衡量、記載、
    分類、彙總，及據以編製財務報表等主辦會計人員。呂麗梅
    、王金鵬各依其等分別擔任普淨公司負責人之時間，分別與
    吳錡進共同承前開填製不實會計憑證統一發票及幫助他人以
    不正方法逃漏稅捐之犯意聯絡，吳錡進另與郭耀宗（業經臺
    灣臺中地方法院 109 年度簡字第 1309 號刑事判決有罪確
    定）就附表一編號2 ①部分有填製不實會計憑證統一發票及
    幫助他人以不正方法逃漏稅捐之犯意聯絡，自105年9月起至
    106年2月間止，明知普淨公司並無實際銷貨與附表一所示之
    各營業人之事實，仍由吳錡進以普淨公司名義虛偽開立其業
    務上所製作、性質上屬會計憑證之普淨公司不實統一發票（
    開立日期、發票號碼、發票金額、扣抵稅額均詳如附表一所
    示＜附表一編號2④、3①②部分均未提出申報扣抵銷項稅額＞）
    ，交予附表一所示各營業人充當進貨憑證使用，其中附表一
    編號1、2①②③所示各營業人並持向稅捐稽徵機關申報扣抵銷
    項稅額，以此不正當之方法，幫助如附表一編號1、2①②③所
    示實無向普淨公司進貨之營業人等逃漏營業稅額，均足生損
    害於稅捐稽徵機關對於核課稅捐之正確性。
二、吳錡進及呂麗梅、王金鵬均明知營業人銷售貨物或勞務時，
    應依據銷售及勞務內容據實開立統一發票，且普淨公司為稅
    捐稽徵法所規定之納稅義務人，應依法據實申報營業稅，竟
    於附表三所示之時間，明知普淨公司與附表三所示之公司間
    均無如附表三所示之實際交易，竟共同基於填製不實會計憑
    證、使納稅義務人普淨公司以不正當方法逃漏稅捐之犯意聯
    絡，由附表三所示之公司接續開立如附表三所示之不實會計
    憑證統一發票，交付予吳錡進充作普淨公司之進項憑證，用
    以扣抵銷項稅額，以此不正方法，利用不知情之仲益會計師
    事務所人員在普淨公司之營業人銷售額與稅額申報書上，虛
    列上開進項金額，持以向稅捐稽徵機關申報扣抵銷項稅額，
    以此不正方式使普淨公司逃漏營業稅捐，足生損害於稅捐稽
    徵機關核課營業稅之正確性（發票日期、開立發票營業人、
    發票號碼、發票金額及營業稅額均詳如附表三所示。扣除虛
    報進項及銷項稅額計算實際逃漏稅額，就附表三編號1所示
    部分，實際上普淨公司並未逃漏營業稅捐；就附表三編號2
    、3所示部分，實際逃漏稅額各為新臺幣＜下同＞6,589元、6,
    319元）。
三、案經財政部中區國稅局（下稱國稅局）告發由臺灣臺中地方
　　檢察署檢察官偵查起訴。
    理  由
甲：有罪部分：
壹、證據能力部分：
  ㈠刑事訴訟法第159條第1項規定，被告以外之人於審判外之言
    詞或書面陳述，除法律有規定者外，不得作為證據。故傳聞
    證據，原則上無證據能力，必須法律有除外規定者，始例外
    賦予證據能力。同法第159條之2規定，被告以外之人於檢察
    事務官、司法警察官或司法警察調查中所為之陳述，與審判
    中不符時，其先前之陳述具有較可信之特別情況，且為證明
    犯罪事實存否所必要者，得為證據，即為傳聞證據之例外規
    定。此例外情形，必其陳述「與審判中不符」，且符合「具
    有較可信之特別情況」及「為證明犯罪事實存否所必要者」
    ，始有其適用。故被告以外之人於警詢中之陳述，已有其他
    具有證據能力之證據可資替代，而無例外賦予證據能力之必
    要者，應不能逕認該警詢中之陳述為證明犯罪事實存否所必
    要（最高法院100年度台上字第5541號判決意旨參照）。證
    人康健良（改名為康建良）於國稅局談話紀錄之供述，屬上
    訴人即被告吳錡進（下稱被告）以外之人於審判外之言詞陳
    述，且經被告之辯護人爭執其證據能力（見本院卷第109頁
    ），又證人康健良於國稅局詢問時之陳述，與其於原審及本
    院審理時以證人身分具結證述之情形大致相同，是以證人康
    健良於國稅局詢問時之陳述，尚難謂是為證明犯罪事實存否
    所必要。本院審酌證人康健良於國稅局詢問時之陳述並無符
    合刑事訴訟法第159條之1至之5所規定傳聞證據具有證據能
    力之例外情形，是證人康健良於國稅局詢問時之陳述對被告
    而言，應無證據能力。
  ㈡檢察官、被告及辯護人於本院進行準備程序時，除上開證人
    康健良於國稅局詢問時之陳述外，對於本案下述具傳聞性質
    之證據資料，均同意具有證據能力，本院審酌上開供述證據
    作成時之情況，證據之取得過程，無不當取供及證明力明顯
    過低之瑕疵，且與待證事實具有關連性，足認為得為本案之
    證據，依刑事訴訟法第159條之5第1項之規定，有證據能力
    ；且本案所引用之非供述證據，亦屬合法取得，本院審酌該
    等證據作成及取得之程序均無違法之處，依法均可作為認定
    犯罪事實之證據。
貳、認定犯罪事實所憑之證據及理由
一、訊據被告固坦承於同案被告呂麗梅擔任普淨公司負責人前，
    其曾為普淨公司之實際負責人一事，惟矢口否認其有何違反
    商業會計法第71條第1款之填製不實會計憑證、稅捐稽徵法
    第43條第1項之幫助他人逃漏稅捐等罪嫌，並辯稱：證人莊
    明輝、同案被告呂麗梅向我表示要購買普淨公司，證人莊明
    輝表示若同意將普淨公司過戶給同案被告呂麗梅，等貸款下
    來後願意給付約20萬元給我，後來證人莊明輝有告知普淨公
    司已經過戶給同案被告呂麗梅，並有以普淨公司之名義開立
    支票支付訂金至雲林購地，但我按照同案被告呂麗梅的指示
    將過戶之相關資料交給證人楊濬愷會計師，並將普淨公司過
    戶給同案被告呂麗梅後，我就沒有再過問普淨公司的後續情
    形；我並非同案被告杜振平介紹給同案被告郭耀宗認識的「
    吳先生」等語。被告之辯護人則為被告辯護稱：被告將普淨
    公司相關資料交給證人楊濬愷會計師後，即未再過問普淨公
    司經營的事情，被告僅認識證人呂麗梅、莊明輝之外，其他
    人被告均不認識；關於相關書證，被告亦均不知情，被告並
    無參與逃漏稅或幫助逃漏稅之犯行，請求為無罪判決等語。
二、經查：
  ㈠普淨公司於105年6月29日至106年3月1日間與附表一所示之公
    司間，均無實際交易往來：
　⒈證人張俊錡即俊錡國際實業有限公司（下稱俊錡公司）負責
    人於偵查中具結證稱：我為俊錡公司之人頭負責人，俊錡公
    司自105年8月至106年1月間所取得普淨公司之統一發票共計
    22張，金額合計45,835,803元，然俊錡公司與普淨公司間並
    無實際交易等語（見他卷第226頁）。
　⒉證人郭耀宗於原審審理時具結證以：我於105、106年間與同
    案被告杜振平間有債務關係，同案被告杜振平有介紹「吳先
    生」與我認識，我是跑單幫的，剛好我的客戶嚴選名膜公司
    需要發票，我就先後向同案被告杜振平、「吳先生」取得普
    淨公司的發票後寄給嚴選名膜公司，我有與同案被告杜振平
    協議以發票金額之2.5%去相抵債務等語（見原審卷第367至3
    73頁）。
　⒊證人黃秋菱即創美企業社負責人於偵查中結證稱：我不知道
    普淨公司，亦未曾與普淨公司交易，是向批發手機配件的業
    務陳先生進貨，陳先生是交付普淨公司的發票，其等間實際
    交易金額沒有發票金額這麼高，但因為創美企業社缺進項發
    票，我想說陳先生願意多給發票，就多拿一些，就多開的發
    票部分，陳先生有向我收取票面金額的3%，我承認有購買普
    淨公司的不實統一發票等語（見他卷第561至562頁）。
　⒋證人應慧清即四屹實業有限公司（下稱四屹公司）會計於偵
    查中具結證稱：普淨公司有於105年11至12月間開立5張統一
    發票予四屹公司，當時是由普淨公司幫四屹公司的客戶易連
    工業股份有限公司施作網路工程，但交易並未完成，因為沒
    有人前往施工，四屹公司也沒有付款，但有先將該5張發票
    作為申報營業稅扣抵，是因為期前作帳的關係等語（見他卷
    第227至228頁）。
　⒌證人張銘義即東方之泉股份有限公司綠島營業處（下稱東方
    之泉公司）負責人於國稅局談話時及偵查中證稱：東方之泉
    公司曾於105年11月至106年2月間委請普淨公司施作修繕工
    程，但後來普淨公司「吳先生」交付的發票有點奇怪，便未
    進行交易，亦未付款，發票並未提出扣抵營業稅等語（見他
    卷第337至338頁）。
　⒍上開證人與被告間均無任何恩怨仇隙，且其等證稱與普淨公
    司間屬虛偽交易，就其等所屬之公司本身亦需接受國稅局之
    補稅及罰鍰之懲罰，故上開證人應無為偽證之動機及必要，
    且觀諸其等上開證述內容，亦未見有何悖於常情之處，應可
    採信。
　⒎再者，並有普淨公司涉嫌取得及開立不實統一發票案情報告
    （見國稅局卷第3至15頁）、普淨公司105年9月至106年2月
    進銷交易流程圖（見國稅局卷第19頁）、普淨公司申報書（
    按年度）查詢（見國稅局卷第21至22頁）、普淨公司營業稅
    年度資料查詢銷項去路明細（見國稅局卷第25至26頁）、營
    業人取得涉嫌開立不實統一發票營業人普淨公司不實統一發
    票派查表（見國稅局卷第27頁）、專案申請調檔查核清單（
    見國稅局卷第29至43頁）、專案申請調檔統一發票查核名冊
    （見國稅局卷第45至46頁）、專案申請調檔統一發票統計表
    （見國稅局卷第47至48頁）、普淨公司105年9月至106年2月
    間扣除虛報進項及銷項稅額按期計算估計逃漏稅明細表（見
    國稅局卷第49頁）、普淨公司涉嫌開立不實統一發票明細表
    （見國稅局卷第53至54頁）、普淨公司105年10月、12月、1
    06年2月營業人銷售額與稅額申報書（見國稅局卷第55至59
    頁）、俊錡公司進出口貨物涉嫌逃漏內地稅案件通報單等資
    料（見國稅局卷第61至69頁）、營業稅稅籍資料查詢作業列
    印《1.普淨公司（見國稅局卷第71、99至103、147、203、22
    7、257、281頁）、2.俊錡公司（見國稅局卷第507頁）、3.
    四屹公司（見國稅局卷第675至694頁）、4.嚴選名膜公司（
    見國稅局卷第697頁）、5.創美企業社（見國稅局卷第735頁
    ）、6.東方之泉公司（見國稅局卷第781頁）》、普淨公司設
    立登記資料（見國稅局卷第75至97頁）、普淨公司變更營業
    登記資料《1.104年10月6日（見國稅局卷第105至145頁）、2
    .104年12月11日（見國稅局卷第149至195頁）、3.105年6月
    30日（見國稅局卷第205至225頁）、4.105年7月4日【變更
    負責人為呂麗梅】（見國稅局卷第229至255頁）、5.105年1
    0月6日【變更負責人為王金鵬】（見國稅局卷第259至273頁
    ）、6.106年1月（見國稅局卷第287至307頁）》、普淨公司
    財政部臺灣省中區國稅局統一發票購票證領用書《1.104年10
    月29日（見國稅局卷第141至145頁）、2.105年2月（見國稅
    局卷第197至199頁）、3.105年10月28日（見國稅局卷第275
    至279頁）》、普淨公司財政部臺灣省中區國稅局營業人使用
    統一發票購票證（見國稅局卷第309至311頁）、普淨公司財
    政部中區國稅局全國營業人網路申報報繳紀錄資料明細表（
    見國稅局卷第313頁）、普淨公司財政部中區國稅局全國營
    業人網路申報報繳紀錄申報IP明細表（見國稅局卷第315至3
    21頁）、證人康健良提出之說明書（見國稅局卷第395至399
    頁）、臺中市○區○○路0段00號15樓之7房屋所有人張建聖出
    具之財政部中區國稅局調查問卷及公證書（見國稅局卷第42
    7至435頁）、普淨公司105年度綜合所得稅BAN給付清單（見
    國稅局卷第437頁）、普淨公司105年度各類所得資料清單（
    見國稅局卷第439頁）、普淨公司進銷項憑證明細資料表《1.
    俊錡公司（見國稅局卷第509至510頁）、2.四屹公司（見國
    稅局卷第677頁）、3.嚴選名膜公司（見國稅局卷第699頁）
    、4.創美企業社（見國稅局卷第737頁）、5.東方之泉公司
    （見國稅局卷第783頁）》、營業人進銷項交易對象彙加明細
    表（進項來源）《俊錡公司（見國稅局卷第521頁）》、俊錡
    公司現場照片（見國稅局卷第523至533頁）、財政部北區國
    稅局107年6月28日北區國稅汐止銷審字第1072226977號函（
    見他卷第623至624頁）在卷可佐。
　⒏是依上開證人之證述及書證內容可知，普淨公司與俊錡公司
    、嚴選名膜公司、創美企業社、四屹公司、東方之泉公司間
    ，均無實際交易，普淨公司卻仍開立如附表一各編號所示之
    統一發票與上開公司作為進項發票使用，且如附表一編號1
    、2①②③所示各營業人並持向稅捐稽徵機關申報扣抵銷項稅額
    之事實，可以認定。
  ㈡普淨公司與附表三所示之公司間均無實際交易：
  1.亞洲鎰森國際貿易有限公司（下稱亞洲鎰森公司）已於106
    年1月11日經註記因擅自歇業他遷不明，且觀諸普淨公司之
    陽信銀行、台中銀行帳戶於105年9至10月間之交易明細（見
    原審卷第417至431頁），並未見有普淨公司與亞洲鎰森公司
    間之交易往來紀錄，又普淨公司之前開帳戶於上開期間俱無
    任何交易往來明細，帳戶餘額亦僅有數萬元、1千多元，依
    普淨公司當時之資力，顯無向亞洲鎰森公司購買如附表三編
    號1①所示亞洲鎰森公司部分之發票交易金額貨物之能力，是
    附表三編號1①所示亞洲鎰森公司開立與普淨公司之發票部分
    ，均難認其等間有實際交易，應均屬虛偽不實。
  2.證人鄒騰偉即喜統進企業有限公司（下稱喜統進公司）負責
    人於偵查中具結證稱：我曾擔任喜統進公司負責人，於105
    年9至10月間喜統進公司之登記負責人為林貫世，林貫世任
    公司負責人期間有開很多發票，都有出問題，我未曾聽過普
    淨公司，亦未曾與普淨公司接洽交易，未能提出喜統進公司
    與普淨公司間之相關交易證明等語（見他卷第296至297頁）
    。再參以普淨公司之陽信銀行、台中銀行帳戶於105年9至10
    月間之交易明細（見原審卷第417至431頁），並未見有普淨
    公司與喜統進公司間之交易往來紀錄，且普淨公司之前開帳
    戶於上開期間俱無任何交易往來明細，帳戶餘額亦僅有數萬
    元、1千多元，依普淨公司當時之資力，顯無向喜統進公司
    購買如附表三編號1②所示喜統進公司部分之發票交易金額貨
    物之能力，是附表三編號1②所示喜統進部分開立與普淨公司
    之發票部分，均難認其等間有實際交易，應均屬虛偽不實。
  3.夢想地股份有限公司（下稱夢想地公司）已於106年3月21日
    經註記因擅自歇業他遷不明，且觀諸普淨公司之陽信銀行、
    台中銀行帳戶於105年11月至106年2月間之交易明細（見原
    審卷第417至431頁），並未見有普淨公司與夢想地公司間之
    交易往來紀錄，又普淨公司之前開帳戶於上開期間俱無任何
    交易往來明細，帳戶餘額亦僅有數萬元、1千多元，依普淨
    公司當時之資力，顯無向夢想地公司購買如附表三編號2、3
    所示夢想地公司部分之發票交易金額貨物之能力，是附表三
    編號2、3所示夢想地公司開立與普淨公司之發票部分，均難
    認其等間有實際交易，應均屬虛偽不實。
  4.再依普淨公司涉嫌取得及開立不實統一發票案情報告（見國
    稅局卷第3至15頁）、普淨公司涉嫌取得及開立不實統一發
    票金額明細表（見國稅局卷第17頁）、普淨公司105年9月至
    106年2月進銷交易流程圖（見國稅局卷第19頁）、普淨公司
    申報書（按年度）查詢（見國稅局卷第21至22頁）、普淨公
    司營業稅年度資料查詢進項來源明細（見國稅局卷第23至24
    頁）、專案申請調檔查核清單（見國稅局卷第29至43頁）、
    專案申請調檔統一發票查核名冊（見國稅局卷第45至46頁）
    、專案申請調檔統一發票統計表（見國稅局卷第47至48頁）
    、普淨公司105年9月至106年2月間扣除虛報進項及銷項稅額
    按期計算估計逃漏稅明細表（見國稅局卷第49頁）、普淨公
    司涉嫌取得不實統一發票明細表（見國稅局卷第51至52頁）
    、普淨公司105年10月、12月、106年2月營業人銷售額與稅
    額申報書（見國稅局卷第55至59頁）、營業稅稅籍資料查詢
    作業列印《1.普淨科技興業有限公司（見國稅局卷第71、99
    至103、147、203、227、257、281頁）、2.喜統進公司（見
    國稅局卷第443至445頁）、3.亞洲鎰森公司（見國稅局卷第
    469至471頁）、4.夢想地公司（見國稅局卷第485頁）》、普
    淨公司設立登記資料（見國稅局卷第75至97頁）、普淨公司
    變更營業登記資料《1.105年6月30日（見國稅局卷第205至22
    5頁）、2.105年7月4日【變更負責人為同案被告呂麗梅】（
    見國稅局卷第229至255頁）、3.105年10月6日【變更負責人
    為同案被告王金鵬】（見國稅局卷第259至273頁）、4.106
    年1月（見國稅局卷第287至307頁）》、開立不實統一發票營
    業人查核管制建檔作業《1.喜統進公司（見國稅局卷第323至
    324頁）、2.夢想地公司（見國稅局卷第329至330頁）》、普
    淨公司進銷項憑證明細資料表《1.喜統進公司（見國稅局卷
    第447至448頁）、2.夢想地公司（見國稅局卷第487頁）》、
    營業人進銷項交易對象彙加明細表（銷項去路）《1.喜統進
    公司（見國稅局卷第465頁）、2.亞洲鎰森公司（見國稅局
    卷第483頁）、3.夢想地公司（見國稅局卷第499頁）》、喜
    統進公司變更登記表《1.106年2月17日（見他卷第345至351
    頁）、2.105年11月9日（見他卷第353至355頁）、3.105年3
    月10日（見他卷第357至361頁）、4.103年12月17日（見他
    卷第363至365頁）》，依上開書證，益徵普淨公司於附表三
    所示之期間內，均未與附表三所示之營業人有如附表三所示
    之實際交易情形，堪可認定。
  ㈢同案被告呂麗梅雖辯稱其原本雖有購買普淨公司之意願，但
    事後有告知證人莊明輝其無意購買，請求返還相關資料等語
    。然查：
  1.同案被告呂麗梅就其有意向被告購買普淨公司，並於普淨公
    司營業人設立（變更）登記申請書上簽署「呂麗梅」之署名
    ，且有交付身分證影本及相關資料給證人莊明輝，並曾將印
    章交與他人保管，亦有前往陽信銀行變更公司帳戶之印鑑章
    及負責人姓名，普淨公司之公司大小章均由其保管，其曾接
    獲陽信銀行業務員撥打電話予其，告以普淨公司之戶頭內有
    支票進來，但餘額不足，其打電話請證人莊明輝存入足額款
    項等情均供承明確（見國稅局卷第345至346頁，他卷第49至
    53頁）。而同案被告呂麗梅雖辯稱其不知悉普淨公司有過戶
    至其名下，然其既已於上開營業人設立（變更）登記申請書
    上簽名，表彰其欲擔任普淨公司登記負責人之意，繼而前往
    銀行辦理大小章及負責人變更程序。再依證人楊濬愷會計師
    於原審審理時結證稱：105年6月23日，同案被告呂麗梅有委
    託我將普淨公司之名義負責人變更為其，之後同案被告呂麗
    梅亦有委託我將普淨公司負責人再變更為同案被告王金鵬等
    語（見原審卷第359至360頁）。是以，同案被告呂麗梅對於
    其有於105年6月29日至同年10月3日間擔任普淨公司之登記
    負責人，再於同年10月4日將登記負責人變更為同案被告王
    金鵬乙情，實難諉為其所不知。
  2.同案被告呂麗梅於國稅局談話時供稱：我買普淨公司是想要
    經營茶葉和酵素等語（見國稅局卷第345至346頁）；於偵查
    中供稱：我以前有與兒子共同經營三毅公司，做裝潢、防水
    施工、油漆、清潔等項目，因公司做的不好，所以有意要再
    買一間公司，因為普淨公司有支票，原本有約定購買普淨公
    司的費用為15萬元，但因為公司尚未點交完畢，所以我尚未
    付款等語（見他卷第51頁）。後於107年3月14日偵查中又陳
    稱：證人莊明輝所證述「我原本要與同案被告呂麗梅合作成
    立公司做土地開發，我才去說服被告將普淨公司轉讓給同案
    被告呂麗梅，同案被告呂麗梅有表示我要擔任負責人，但價
    金還沒談妥我就不買」等語屬實（見他卷第405至407頁）。
    嗣於107年9月26日於偵查中供稱：我購買普淨公司是要做油
    漆工程，但相關細節均尚未確認，我有把身分證影本交給證
    人莊明輝等語（見偵卷第98至99頁）。依上可知，同案被告
    呂麗梅就其購買普淨公司之原因，歷次所述均不相符，亦核
    與證人莊明輝所述大相逕庭。則同案被告呂麗梅及證人莊明
    輝間，究係欲共同向被告購買普淨公司，抑或係由證人莊明
    輝介紹同案被告呂麗梅單獨向被告購買普淨公司？已非無疑
    。衡以一般常情，向他人購買公司，理應先談妥購買公司之
    價金及相關條件後，始會將自己之身分證、印章等重要證件
    物品交付與他人並偕同辦理公司變更登記手續、郵局帳戶之
    印鑑章變更程序，然同案被告呂麗梅卻在尚未確認公司購買
    價格、亦未給付價金之情形下，即同意交付相關證件，並於
    變更申請書上簽名，但事後均未曾過問普淨公司之營運狀況
    ，亦未實際經營，足徵同案被告呂麗梅自始即無購買普淨公
    司之真意，僅係掛名為名義負責人之情，至為灼然。
  3.依上，同案被告呂麗梅確實有於105年6月29日至同年10月3
    日間擔任普淨公司之登記負責人，並由他人實際經營之事實
    ，堪予認定。
  ㈣被告雖辯稱其於105年6月29日將普淨公司出售予同案被告呂
    麗梅後，即未再繼續經營普淨公司，對於普淨公司之營運情
    形均不知悉等語。
  1.然證人康健良於檢察官訊問時結證稱：呂麗梅的身分證是吳
    錡進拿給我的，呂麗梅當負責人的期間，也是吳錡進請我報
    稅，記帳報稅由吳錡進支付，報稅發票都是吳錡進請人拿過
    來事務所辦理報稅；我未曾見過王金鵬本人，普淨公司變更
    負責人為王金鵬之資料係吳錡進交給我辦理登記；有幫普淨
    公司代購空白統一發票後交給何人，都是吳錡進在聯絡的等
    語（見他卷第520至521頁）。證人康健良又於原審審理時結
    證稱：普淨公司於105年6月間過戶給同案被告呂麗梅，是由
    被告備齊資料委託其辦理，普淨公司之公司營運事宜均係由
    我與被告聯繫，105年1至6月間之報稅及相關費用，均由被
    告以轉帳方式繳付；我於105年6月間就先幫普淨公司代購10
    5年7、8月的統一發票，並與被告聯繫，再由普淨公司派人
    於105年6月中前往事務所領取，105年9、10月的統一發票也
    是由普淨公司派人前往事務所領取等語（見原審卷第329至3
    46頁）。證人康健良於本院審理時亦具結證稱：其先前在檢
    察官面前所為陳述均係據實陳述並無虛偽，普淨公司105年7
    、8月之發票，其領取後係與被告聯絡，再依被告之指示交
    付朱清峻等語（見本院卷第284、289至299頁）。依證人康
    健良上開證述，可知於證人蘇子瀛、同案被告呂麗梅、同案
    被告王金鵬擔任普淨公司負責人之期間，就普淨公司之發票
    領用、報稅事項，均係由被告與證人康健良之事務所聯繫，
    即便事後變更為同案被告呂麗梅擔任名義負責人期間，亦均
    係與被告聯繫領用統一發票之事宜，而此等模式並未因普淨
    公司之登記負責人變更而不同。又普淨公司於105年7、8月
    之統一發票係由被告擔任實際負責人期間之105年6月中即派
    人前往領取，被告亦未曾表示有將上開統一發票交與他人，
    則普淨公司之105年7、8月統一發票，應係由被告持有並使
    用乙情，堪可認定。又於同案被告呂麗梅、同案被告王金鵬
    擔任登記負責人期間，亦未有普淨公司之人向證人康健良之
    事務所提出普淨公司之統一發票遭他人領用之質疑，堪認此
    係因普淨公司之登記負責人變更為同案被告呂麗梅、同案被
    告王金鵬期間，仍均係由被告擔任實際負責人並延續過往之
    經營模式之故。況同案被告呂麗梅亦未將購買普淨公司之價
    金交給被告，且其應無購買普淨公司之真意，而僅係掛名擔
    任名義負責人乙節，業如前述，足徵被告並無出售普淨公司
    之真意，亦未實際將普淨公司出售予同案被告呂麗梅，仍繼
    續由其擔任實際負責人乙情，可資認定。至辯護人於本院審
    理時為被告辯護稱：證人康健良於本院審理時證稱同案被告
    呂麗梅變更為普淨公司負責人一事非其辦理，及普淨公司之
    105年9、10月統一發票係依同案被告王金鵬指示交付與張富
    翔等語，與證人康健良於原審之證述不符，故其證詞有待斟
    酌。然查，證人康健良於原審時即證稱：普淨公司負責人變
    更為呂麗梅、再變更為王金鵬是否由其承辦需再確認（見原
    審卷第330至331頁）；而證人康健良既未曾見過同案被告王
    金鵬，當無依同案被告王金鵬指示將普淨公司105年9、10月
    統一發票交付他人之可能，佐以證人康健良於107年5月2日
    證述時距離上開交付發票時點較為接近，記憶顯較於本院證
    述時清晰，應以證人康健良上開於檢察官訊問及原審審理時
    之證述較為可信，辯護人此部分為被告所為辯護即難認可採
    。
  2.是被告辯稱其於105年6月29日後並無再介入普淨公司之經營
    事宜，對於同案被告呂麗梅、同案被告王金鵬擔任名義負責
    人期間之公司經營情形均不知悉等語，顯與客觀事證不符，
    難認可信。
  ㈤依上可知，同案被告呂麗梅有於105年6月29日起至同年10月3
    日擔任普淨公司之名義負責人，並由同案被告王金鵬於同年
    10月4日至106年3月1日擔任普淨公司之名義負責人，此段期
    間則均由被告為普淨公司之實際負責人，並由其使用普淨公
    司之統一發票。而普淨公司與附表一所示之公司間，均無任
    何實際交易往來，卻仍由普淨公司提供不實發票與附表一所
    示之公司充作進項憑證，並經如附表一編號1、2①②③所示公
    司進而持向稅捐稽徵機關申報扣抵銷項稅額而幫助附表一編
    號1、2①②③所示公司逃漏營業稅捐。又同案被告呂麗梅、同
    案被告王金鵬擔任普淨公司名義負責人期間，普淨公司亦未
    與附表三所示公司進行交易，但猶仍取得如附表三所示公司
    提供之統一發票，進而持向稅捐稽徵機關申報扣抵營業稅額
    等事實，均堪認定。
三、綜上所述，被告前開辯解及被告之辯護人前開辯護內容均與
    客觀事證及常情有違，難認可信，本案事證明確，被告前開
    犯行均堪認定，俱應依法論科。　　　　
參、論罪之理由
一、查統一發票係得為證明事項之經過，而造具記帳憑證所根據
    之憑證，屬原始憑證，為商業會計法第15條第1 款所定之商
    業會計憑證。再按營利事業填報之「各類所得扣繳暨免扣繳
    憑單」係附隨業務而製作，乃業務上所掌之文書（最高法院
    76年台上字第4230號判決意旨參照）。
二、核被告就如附表一編號1至3所示各次犯行，均係犯商業會計
    法第71條第1款填製不實會計憑證罪及稅捐稽徵法第43條第1
    項幫助逃漏稅捐罪，均各3罪（至於附表一編號2④、3①②所示
    部分，僅成立填製不實會計憑證罪，不成立幫助逃漏稅捐罪
    ，詳後述）；就附表三編號1所示犯行，係犯商業會計法第7
    1條第1款填製不實會計憑證罪（1罪）；就附表三編號2至3
    所示各次犯行，則均係犯稅捐稽徵法第47條第1項第1款、同
    法第41條之公司負責人為納稅義務人以不正當方法逃漏稅捐
    及商業會計法第71條第1款填製不實會計憑證罪，均各2罪。
    公訴意旨雖認被告就附表三編號2、3所為，均僅係犯商業會
    計法第71條第1款填製不實會計憑證罪，而漏未論以稅捐稽
    徵法第47條第1項第1款、同法第41條之公司負責人為納稅義
    務人以不正當方法逃漏稅捐罪，是公訴意旨此部分所指尚有
    未洽，惟此部分之行為已經檢察官起訴書所提及，且與上開
    起訴之填製不實會計憑證罪部分具有想像競合犯之裁判上一
    罪關係，而為起訴效力所及，又經原審及本院於審理時併予
    告知被告另可能另涉犯稅捐稽徵法第47條第1項第1款、同法
    第41條之公司負責人為納稅義務人以不正當方法逃漏稅捐罪
    （見原審卷第452頁、本院卷第105至106、251至252頁），
    賦予公訴人、被告及其辯護人表示意見之機會，本院自應併
    予審究，附此敘明。
三、被告與同案被告呂麗梅就附表一編號1所示之犯行，被告吳
    錡進與同案被告杜振平、王金鵬、郭耀宗就附表一編號2①所
    示之犯行，被告與同案被告王金鵬就附表一編號2、3所示之
    犯行，被告與同案被告呂麗梅就如附表三編號1所示之犯行
    ，被告與同案被告王金鵬就如附表三編號2、3所示之犯行，
    分別有犯意聯絡及行為分擔，均應論以共同正犯。
四、附表三編號1至3所示部分，被告與同案被告呂麗梅利用不知
    情之仲益會計師事務所人員製作營業人銷售額與稅額申報書
    及營利事業所得稅結算申報書，並持向稅捐機關行使，為間
    接正犯。
五、營業稅之申報，依加值型及非加值型營業稅法第35條第1項
    明定，營業人除同法另有規定外，不論有無銷售額，應以每
    2月為一期，於次期開始15日內，向主管稽徵機關申報。而
    每年申報時間，依加值型及非加值型營業稅法施行細則第38
    條之1第1項規定，應分別於每年1月、3月、5月、7月、9月
    、11月之15日前向主管稽徵機關申報上期之銷售額、應納或
    溢付營業稅額。是每期營業稅申報，於各期申報完畢，即已
    結束，以「一期」作為認定逃漏營業稅次數之計算，區別不
    難，獨立性亦強，於經驗、論理上，似難認定逃漏營業稅可
    符合接續犯之行為概念（最高法院101年度台上字第4362號
    判決意旨參照）。查普淨公司及附表一各編號所示營業人既
    均係以每2月為一期申報營業稅，即應以「一期」作為認定
    本件填製不實會計憑證及幫助逃漏稅捐次數之計算標準。被
    告與同案被告呂麗梅就附表一編號1所示之同一營業稅期內
    ；被告與同案被告杜振平、王金鵬、郭耀宗就附表一編號2①
    所示之同一營業稅期內；被告與同案被告王金鵬就附表一編
    號2、3所示之各同一營業稅期內，陸續填製多張不實之統一
    發票會計憑證並交付不同（或相同）之營業人；另被告與同
    案被告呂麗梅就附表三編號1之所示同一營業稅期內，被告
    與同案被告王金鵬就就附表三編號2、3之所示各同一營業稅
    期內，陸續收取不同營業人之統一發票並持以申報扣抵普淨
    公司之營業稅，則其等行為從客觀上觀察，為欲達同一目的
    之接續數個舉動，主觀上顯係基於一貫之犯意，客觀上各動
    作時間接近，行為獨立性極為薄弱，難以強行分開，均應視
    為數個舉動之接續施行，包括於一行為予以評價。
六、被告就如附表一編號1至3所示同一營業稅期內，同時填製不
    實會計憑證並幫助他人逃漏稅捐，而同時觸犯填製不實會計
    憑證及幫助逃漏稅捐罪；又被告就附表三編號2至3所示同一
    營業稅期內，以填載不實會計憑證之行為作為普淨公司逃漏
    稅捐之行為方式，同時觸犯填製不實會計憑證及納稅義務人
    逃漏稅捐罪，均屬一行為觸犯數罪名之想像競合犯，均應從
    一重論以商業會計法第71條第1款填製不實會計憑證罪。
七、被告就如附表一編號1至3、附表三編號1至3所示之填製不實
    會計憑證罪，犯意各別，行為互殊，應予分論併罰。
八、被告於99年間，因涉犯偽造文書等罪，經臺灣桃園地方法院
    以102年度簡字第81號判決判處有期徒刑3月、拘役30日（2
    罪），合併定應執行刑為有期徒刑3月、拘役45日，並於103
    年5月27日易科罰金執行完畢，此有臺灣高等法院被告前案
    紀錄表在卷可佐（見原審卷第54至55頁），其受徒刑之執行
    完畢後，5年以內故意再犯本案有期徒刑以上之各罪，固均
    為累犯。然本院審酌被告本案所犯之罪與前案間罪名、法益
    種類及罪質尚有不同，且被告前未有因違反商業會計法或稅
    捐稽徵法之犯罪而經判處罪刑確定之前科紀錄等情，認本案
    於法定刑度範圍內，審酌各項量刑事由後，已足以充分評價
    被告所應負擔之罪責，尚無加重法定本刑之必要，是參照司
    法院釋字第775號解釋意旨，爰不加重其刑。　　
乙、不另為無罪之諭知部分：
一、公訴意旨另以：
  ㈠同案被告呂麗梅、王金鵬於其等分別擔任普淨公司登記負責
    人之期間內，與被告共同承前開填製不實會計憑證統一發票
    及幫助他人以不正方法逃漏稅捐之犯意聯絡，明知普淨公司
    並無實際銷貨與附表二編號1至3所示之田旺生物科技有限公
    司（下稱田旺公司）、世春國際有限公司（下稱世春公司）
    、梓淇有限公司（下稱梓淇公司）之事實，仍由被告以普淨
    公司名義虛偽開立如附表二編號1至3所示之其業務上所製作
    、性質上屬會計憑證之普淨公司不實統一發票交予附表二編
    號1至3所示之田旺公司、世春公司、梓淇公司充當進貨憑證
    使用，持向稅捐稽徵機關申報扣抵銷項稅額，以此不正當之
    方法，幫助如附表二編號1至3所示實無向普淨公司進貨之營
    業人等逃漏營業稅額，足生損害於稅捐稽徵機關對於核課稅
    捐之正確性。
  ㈡被告就附表一編號2④、3①②所交付普淨公司統一發票與東方之
    泉公司、嚴選名膜公司部分，與同案被告王金鵬承前開幫助
    他人以不正方法逃漏稅捐之犯意聯絡，明知普淨公司並無實
    際銷貨與附表一編號2④、3①②所交付普淨公司統一發票與東
    方之泉公司、嚴選名膜公司之事實，仍由被告以普淨公司名
    義虛偽開立如附表一編號2④、3①②所示之其業務上所製作、
    性質上屬會計憑證之普淨公司不實統一發票交予附表一編號
    2④、3①②所示之東方之泉公司、嚴選名膜公司充當進貨憑證
    使用，持向稅捐稽徵機關申報扣抵銷項稅額，以此不正當之
    方法，幫助如附表一編號2④、3①②所示實無向普淨公司進貨
    之東方之泉公司、嚴選名膜公司逃漏營業稅額，足生損害於
    稅捐稽徵機關對於核課稅捐之正確性。
  ㈢因認被告另涉犯商業會計法第71條第1款填製不實會計憑證及
    稅捐稽徵法第43條第1項幫助逃漏稅捐罪嫌等語。
二、按犯罪事實應依證據認定之，無證據不得認定犯罪事實；又
    不能證明被告犯罪或其行為不罰者，應諭知無罪之判決，刑
    事訴訟法第154條第2項丶第301條第1項分別定有明文。所謂
    認定犯罪事實之證據，係指足以認定被告確有犯罪行為之積
    極證據而言，該項證據自須適合於被告犯罪事實之認定，始
    得採為斷罪之資料；且如未能發現相當確實證據，或證據不
    足以證明，自不能以推測或擬制之方法，以為裁判之基礎；
    而認定犯罪事實所憑之證據，雖不以直接證據為限，間接證
    據亦包括在內，然而無論直接證據或間接證據，其為訴訟上
    之證明，須於通常一般人均不致有所懷疑，而得確信其為真
    實之程度者，始得據為有罪之認定，倘其證明尚未達到此一
    程度，而有合理之懷疑存在時，即難遽採為不利被告之認定
    （最高法院76年台上字第4986號判決參照）。另刑事訴訟法
    第161條第1項規定：檢察官就被告犯罪事實，應負舉證責任
    ，並指出證明之方法。因此，檢察官對於起訴之犯罪事實，
    應負提出證據及說服之實質舉證責任。倘其所提出之證據，
    不足為被告有罪之積極證明，或其指出證明之方法，無從說
    服法院以形成被告有罪之心證，基於無罪推定之原則，自不
    能為被告有罪之判決（最高法院92年台上字第128號判決參
    照）。
三、然查：
  ㈠附表二部分：
  1.證人黃漢崴即田旺公司負責人於偵查中證稱：我為田旺公司
    之實際負責人，105年9、10月間，我透過「梁先生」介紹向
    普淨公司購買一批鋼材，當時普淨公司是由徐煥哲先生出面
    洽談，該批鋼材共計235萬元，是以現金支付款項，並由普
    淨公司將發票寄至田旺公司，確實有實際交易；該批鋼材是
    再行出售給東盟公司，佣金由「梁先生」收取等語（見他卷
    第294至296頁）。又田旺公司亦有提出105年9、10月間之五
    金鋼材商品照片、分類帳、進貨帳、採購單、普淨公司之出
    貨單、田旺公司申設之永豐銀行帳戶封面及內頁影本、付款
    簽收單、田旺公司開立與東盟經貿有限公司（下稱東盟公司
    ）之統一發票、銷貨帳、出貨單、付款簽收單等文件為佐（
    見國稅局卷第545至595頁）。是依證人黃漢崴前開證述內容
    ，尚與前揭進、出貨往來文件之內容大致相符，亦有相關金
    流為憑，故田旺公司與普淨公司間，就附表二編號1所示部
    分，應確有實際交易往來，普淨公司所開立如附表二編號1
    所示之統一發票應屬實在。
  2.證人李鑫連即世春公司業務人員於國稅局談話紀錄中證稱：
    世春公司曾於105年11、12月間與普淨公司交易，進行銅線
    、電纜線廢線等買賣均係以現金交易，但因品質不良，世春
    公司受有損失，之後便不再與普淨公司交易，普淨公司所開
    立之發票均有實際交易，當時也有開立請款單及出貨單，是
    與普淨公司之負責人鍾志賓先生接洽等語（見國稅局卷第61
    5頁）。世春公司並提出世春公司之聯邦銀行帳戶存摺影本
    、普淨公司之請款單及出貨單、君億公司之訂購單為憑（見
    國稅局卷第617至670頁）。是依證人李鑫連前開證述內容，
    尚與前揭進、出貨往來文件之內容大致相符，亦有相關金流
    為憑，故世春公司與普淨公司間，就附表二編號2所示部分
    ，應確有實際交易往來，普淨公司所開立如附表二編號2所
    示之統一發票應屬實在。
  3.證人陳至彥即梓淇公司之總經理於偵查中具結證稱：梓淇公
    司於105年11、12月間有向普淨公司進貨2批伺服器，但因為
    國稅局通知普淨公司的交易有問題，所以我就將進貨的伺服
    器先置放在公司，我是與普淨公司的王金鵬聯繫，王金鵬的
    電話是0000000000號，我很難辨識交易對象是人頭，所以國
    稅局通知補稅及裁罰，我均有遵期履行等語（見國稅局卷第
    562至564頁）。梓淇公司並提出普淨公司之出貨單、梓淇公
    司之玉山銀行存摺封面及內頁影本、玉山銀行之匯款申請書
    、伺服器照片及代理軟體測試報告（見國稅局卷第764至767
    頁、第769至777頁）及原審依職權查詢普淨公司之陽信銀行
    帳戶交易明細資料（見原審卷第419頁）等在卷可佐。觀諸
    證人陳至彥上開證述內容，尚與前揭進貨文件之內容大致相
    符，亦有相關金流為憑，故梓淇公司與普淨公司間，就附表
    二編號3所示部分，應確有實際交易往來，普淨公司所開立
    如附表二編號3所示之統一發票應屬實在。
  ㈡就附表一編號2④、3①②部分，依國稅局之專案申請調檔查核清
    單，可知嚴選名膜公司僅有將附表一編號2①之普淨公司統一
    發票5張申報進項稅額而扣抵營業稅，但並未將附表一編號3
    ①之統一發票5張申報進項稅額扣抵營業稅；東方之泉公司則
    均未將附表一編號2④、3②之統一發票共2張申報進項稅額扣
    抵營業稅；則嚴選名膜公司既未將附表一編號3①之統一發票
    、東方之泉公司未將附表一編號2④、3②之統一發票持向稅捐
    稽徵機關申報扣抵銷項稅額，自均無逃漏營業稅額之情形，
    是就此部分難認被告有以不正當之方法，幫助如附表一編號
    2④、3①②所示實無向普淨公司進貨之東方之泉公司及嚴選名
    膜公司逃漏營業稅額，而足生損害於稅捐稽徵機關對於核課
    稅捐之正確性之事實，自難認被告此部分所為，該當稅捐稽
    徵法第43條第1項之幫助逃漏稅捐罪，而應為有利於被告之
    認定。
  ㈢依上，附表二編號1至3部分之營業人與普淨公司間，應有實
    際交易，尚難遽認此部分之普淨公司發票為虛假之發票，自
    無從認定被告就附表二編號1至3所示部分，有何商業會計法
    第71條第1款填製不實會計憑證及稅捐稽徵法第43條第1項幫
    助逃漏稅捐犯行。另因嚴選名膜公司、東方之泉公司並未將
    附表一編號2④、3①②所示之普淨公司統一發票持向稅捐稽徵
    機關申報扣抵銷項稅額，自均未有逃漏營業稅額之情形，是
    亦難認被告就附表一編號2④、3①②所示東方之泉公司、嚴選
    名膜公司部分，有何違反稅捐稽徵法第43條第1項幫助逃漏
    稅捐之犯行。又因上開部分分別與附表一編號1、2、3部分
    ，具有接續犯、想像競合犯之實質上、裁判上一罪關係，故
    就公訴意旨所認被告就附表一編號2④、3①②所示東方之泉公
    司、嚴選名膜公司部分亦涉犯稅捐稽徵法第43條第1項幫助
    逃漏稅捐及附表二編號1至3所示涉犯商業會計法第71條第1
    款填製不實會計憑證及稅捐稽徵法第43條第1項幫助逃漏稅
    捐部分，均不另為無罪之諭知。
丙、駁回上訴之理由
　　原審以被告上開犯填製不實會計憑證罪之犯行事證明確，適
    用相關規定，並敘明以行為人之責任為基礎，審酌被告明知
    普淨公司與附表一編號1至3所示之營業人並無實際交易，竟
    虛開並交付不實之統一發票交付他人，幫助他人逃漏稅捐（
    附表一編號2④、3①②部分均無幫助逃漏稅捐之情形），另被
    告就附表三編號1所示之填製不實會計憑證行為、附表三編
    號2至3所示之公司負責人透過取得不實統一發票之方式為普
    淨公司逃漏稅捐，所為均損及稅捐機關對於租稅核課之正確
    性，並影響交易秩序，進而危害國家財政收入及賦稅制度之
    公平性，甚為不該；兼衡被告否認犯行之態度（原審並敘明
    此為被告辯護權之行使，未以此作為加重量刑之理由，但與
    其他相類案件已坦承犯行之被告相較，自無從予以減輕，以
    符平等原則），暨衡以被告自陳之智識程度、就業及收入情
    形、家庭生活及經濟狀況之情（見原審卷第469頁），再酌
    以被告本案之犯罪動機、手段、目的、犯罪所生之危害、逃
    漏稅捐之數額及前科素行等一切情狀，分別量處如附表四「
    罪名、宣告刑及沒收」欄所示之刑，並各諭知易科罰金之折
    算標準。再以行為罪責為基礎，審酌被告所犯各罪之類型、
    特性、責任非難重複之程度及整體綜合評價，定其應執行有
    期徒刑10月，如易科罰金，以新臺幣1000元折算1日之折算
    標準。又說明被告就附表三編號2、3所為，雖使普淨公司受
    有逃漏營業稅金之不法利益，惟本件犯罪所得者既為普淨公
    司，而普淨公司與被告乃不同之人格主體，自非被告之犯罪
    所得，不論普淨公司是否已補繳逃漏之稅捐，均毋庸對被告
    諭知沒收或追徵逃漏之稅捐。再就被告如附表一編號2④、3①
    ②及附表二所示部分，說明均不另為無罪之諭知之理由如前
    。經核原審判決之認事用法均無違誤，量刑亦屬妥適。被告
    上訴仍執前詞否認犯罪，並無理由，應予駁回。
據上論斷，應依刑事訴訟法第368條，判決如主文。
本案經檢察官陳佞如提起公訴，檢察官周穎宏到庭執行職務。
中　　華　　民　　國　　111 　年　　2 　　月　　15　　日
            刑事第三庭    審判長法　官  楊  真  明
　  　　　　 　　　　　　       法　官  邱  顯  祥
　　  　　　　　　　　　　　    法　官  李  明  鴻     

以上正本證明與原本無異。     
如不服本判決應於收受送達後20日內向本院提出上訴書狀，其未
敍 述上訴理由者，並得於提起上訴後20日內向本院補提理由書(
均須按他造當事人之人數附繕本)「切勿逕送上級法院」。因疫
情而遲誤不變期間，得向法院聲請回復原狀。

                                書記官  陳  慈  傳 

中　　華　　民　　國　　111 　年　　2 　　月　　15　　日
附錄本案論罪科刑法條：
商業會計法第71條：
商業負責人、主辦及經辦會計人員或依法受託代他人處理會計事
務之人員有下列情事之一者，處五年以下有期徒刑、拘役或科或
併科新臺幣六十萬元以下罰金：
一、以明知為不實之事項，而填製會計憑證或記入帳冊。
二、故意使應保存之會計憑證、會計帳簿報表滅失毀損。
三、偽造或變造會計憑證、會計帳簿報表內容或毀損其頁數。
四、故意遺漏會計事項不為記錄，致使財務報表發生不實之結果
    。
五、其他利用不正當方法，致使會計事項或財務報表發生不實之
    結果。
稅捐稽徵法第41條：
納稅義務人以詐術或其他不正當方法逃漏稅捐者，處五年以下有
期徒刑、拘役或科或併科新臺幣六萬元以下罰金。
稅捐稽徵法第43條：
教唆或幫助犯第四十一條或第四十二條之罪者，處三年以下有期
徒刑、拘役或科新臺幣六萬元以下罰金。
稅務人員、執行業務之律師、會計師或其他合法代理人犯前項之
罪者，加重其刑至二分之一。
稅務稽徵人員違反第三十三條規定者，處一萬元以上五萬元以下
罰鍰。
稅捐稽徵法第47條
本法關於納稅義務人、扣繳義務人及代徵人應處刑罰之規定，於
下列之人適用之：
一、公司法規定之公司負責人。
二、民法或其他法律規定對外代表法人之董事或理事。
三、商業登記法規定之商業負責人。四、其他非法人團體之代表
    人或管理人。前項規定之人與實際負責業務之人不同時，以
    實際負責業務之人
附表一：

編號 申報營業稅期間 營業人名稱 開立時間 發票號碼 發票金額(新台幣：元) 營業稅額(新台幣：元) 1 105年9月、10月份營業稅 俊錡國際實業有限公司 105年9月 DM00000000 1,668,612 83,431    105年9月 DM00000000 1,898,006 94,900    105年9月 DM00000000 2,146,182 107,309    105年9月 DM00000000 663,995 33,200    105年9月 DM00000000 1,953,495 97,675    105年9月 DM00000000 2,060,946 103,047    105年9月 DM00000000 2,856,577 142,829    105年9月 DM00000000 6,685,938 334,297    105年9月 DM00000000 943,426 47,171    105年9月 DM00000000 1,590,185 79,509    105年9月 DM00000000 351,204 17,560    105年9月 DM00000000 1,323,066 66,153    105年9月 DM00000000 2,541,916 127,096    105年10月 DM00000000 3,807,507 190,375    105年10月 DM00000000 2,579,700 128,985    105年10月 DM00000000 558,642 27,932    105年10月 DM00000000 983,000 49,150    105年10月 DM00000000 2,155,821 107,791    105年10月 DM00000000 1,053,350 52,668    105年10月 DM00000000 2,328,166 116,408    105年10月 DM00000000 2,271,993 113,600    105年10月 DM00000000 3,414,076 170,704 2 105年11月、12月份營業稅（106年1月15日前申報） ①嚴選名膜有限公司 105年11月 ED00000000 460,581 23,029    105年11月 ED00000000 405,610 20,280    105年11月 ED00000000 375,600 18,780    105年11月 ED00000000 453,886 22,694    105年11月 ED00000000 441,752 22,088   ②創美企業社 105年11月 ED00000000 441,771 22,089    105年11月 ED00000000 463,581 23,179    105年12月 ED00000000 451,429 22,571    105年12月 ED00000000 452,743 22,637   ③四屹實業有限公司 105年12月 ED00000000 469,800 23,490    105年12月 ED00000000 471,200 23,560    105年12月 ED00000000 463,200 23,160    105年12月 ED00000000 459,760 22,988    105年12月 ED00000000 332,410 16,621   ④東方之泉股份有限公司綠島營業處 105年11月 ED00000000 600,000 0（未提出申報扣抵銷項稅額） 3 106年1月、2月份營業稅（106年3月15日前申報） ①嚴選名膜有限公司 106年1月 MP00000000 414,933 0（均未提出申報扣抵銷項稅額）    106年1月 MP00000000 378,629     106年1月 MP00000000 439,705     106年1月 MP00000000 403,295     106年1月 MP00000000 458,324    ②東方之泉股份有限公司綠島營業處 106年1月 MP00000000 650,000 0（未提出申報扣抵銷項稅額） 


附表二：

編號 申報營業稅期間 營業人名稱 開立時間 發票號碼 發票金額(新臺幣：元) 營業稅額(新臺幣：元) 1 105年9月、10月份營業稅（105年11月15日前申報） 田旺生物科技有限公司 105年9月 DM00000000 500,000 25,000    105年9月 DM00000000 600,000 30,000    105年10月 DM00000000 650,000 32,500    105年10月 DM00000000 600,000 30,000 2 105年11月、12月份營業稅（106年1月15日前申報） 世春國際有限公司 105年11月 ED00000000 1,837,670 91,884    105年11月 ED00000000 138,915 6,946    105年11月 ED00000000 1,547,455 77,373    105年11月 ED00000000 2,739,744 136,987    105年11月 ED00000000 1,380,060 69,003    105年11月 ED00000000 6,296,360 314,818    105年11月 ED00000000 3,438,424 171,921    105年11月 ED00000000 2,336,180 116,809    105年11月 ED00000000 1,266,408 63,320    105年11月 ED00000000 2,971,024 148,551    105年11月 ED00000000 3,397,833 169,892    105年12月 ED00000000 540,594 27,030    105年12月 ED00000000 833,931 41,697    105年12月 ED00000000 1,990,900 99,545    105年12月 ED00000000 3,313,310 165,666    105年12月 ED00000000 1,676,535 83,827    105年12月 ED00000000 1,836,905 91,845    105年12月 ED00000000 744,275 37,214    105年12月 ED00000000 933,138 46,657    105年12月 ED00000000 1,719,260 85,963    105年12月 ED00000000 1,232,106 61,605    105年12月 ED00000000 3,768,069 188,403    105年12月 ED00000000 4,324,350 216,218 3 105年11月、12月份營業稅（106年1月15日前申報） 梓淇有限公司 105年11月 ED00000000 346,524 17,326    105年12月 ED00000000 316,724 15,836 


附表三、

編號 申報營業稅期間 營業人名稱 開立時間 發票號碼 發票金額(新台幣：元) 營業稅額(新台幣：元) 1 105年9月、10月份營業稅(105年11月15日前申報) ①亞洲鎰森國際貿易有限公司 105年9月 DM00000000 2,100,000 105,000   ②喜統進企業有限公司 105年10月 DM00000000 1,655,482 82,774    105年10月 DM00000000 1,884,887 94,244    105年10月 DM00000000 2,131,607 106,580    105年10月 DM00000000 659,126 32,956    105年10月 DM00000000 1,939,585 96,979    105年10月 DM00000000 2,835,706 141,785    105年10月 DM00000000 2,044,691 102,235    105年10月 DM00000000 6,638,219 331,911    105年10月 DM00000000 937,052 46,853    105年10月 DM00000000 1,579,216 78,961    105年10月 DM00000000 348,831 17,442    105年10月 DM00000000 1,313,947 65,697    105年10月 DM00000000 2,523,898 126,195    105年10月 DM00000000 3,781,085 189,054    105年10月 DM00000000 2,562,502 128,125    105年10月 DM00000000 554,680 27,734    105年10月 DM00000000 975,412 48,771    105年10月 DM00000000 2,140,995 107,050    105年10月 DM00000000 1,046,225 52,311    105年10月 DM00000000 2,310,097 115,505    105年10月 DM00000000 2,256,221 112,811    105年10月 DM00000000 3,394,019 169,701    105年10月 DM00000000 2,679,700 133,985 2 105年11月、12月份營業稅（106年1月15日前申報） 夢想地股份有限公司 105年11月 ED00000000 6,424,550 321,228    105年11月 ED00000000 5,773,485 288,674    105年11月 ED00000000 5,967,748 298,387    105年11月 ED00000000 2,652,000 132,600    105年12月 ED00000000 6,208,692 310,435    105年12月 ED00000000 6,259,747 312,987    105年12月 ED00000000 6,155,250 307,763    105年12月 ED00000000 5,740,888 287,044    105年12月 ED00000000 6,581,376 329,069    105年12月 ED00000000 2,500,000 125,000    105年12月 ED00000000 1,500,000 75,000 3 106年1月、2月份營業稅（106年3月15日前申報） 夢想地股份有限公司 106年2月 MP00000000 2,900,000 145,000 


附表四：

編號 犯罪事實 罪名、宣告刑及沒收  1 附表一編號1所示部分 吳錡進共同犯商業會計法第七十一條第一款之填製不實會計憑證罪，累犯，處有期徒刑肆月，如易科罰金，以新臺幣壹仟元折算壹日。  2 附表一編號2所示部分 吳錡進共同犯商業會計法第七十一條第一款之填製不實會計憑證罪，累犯，處有期徒刑伍月，如易科罰金，以新臺幣壹仟元折算壹日。  3 附表一編號3所示部分 吳錡進共同犯商業會計法第七十一條第一款之填製不實會計憑證罪，累犯，處有期徒刑肆月，如易科罰金，以新臺幣壹仟元折算壹日。  4 附表三編號1所示部分 吳錡進共同犯商業會計法第七十一條第一款之填製不實會計憑證罪，累犯，處有期徒刑參月，如易科罰金，以新臺幣壹仟元折算壹日。  5 附表三編號2所示部分 吳錡進共同犯商業會計法第七十一條第一款之填製不實會計憑證罪，累犯，處有期徒刑肆月，如易科罰金，以新臺幣壹仟元折算壹日。  6 附表三編號3所示部分 吳錡進共同犯商業會計法第七十一條第一款之填製不實會計憑證罪，累犯，處有期徒刑肆月，如易科罰金，以新臺幣壹仟元折算壹日。